臺灣新北地方法院刑事判決
111年度審訴字第689號
公  訴  人  臺灣新北地方檢察署檢察官
被      告  梁展榮



上列被告因傷害案件，經檢察官提起公訴（111年度偵字第13320
號），被告於本院準備程序中就被訴事實為有罪之陳述，經本院
合議庭裁定由受命法官獨任進行簡式審判程序，判決如下：
    主  文
梁展榮犯傷害罪，處有期徒刑伍月，如易科罰金，以新臺幣壹仟
元折算壹日。扣案之鐵橇壹支沒收。
    事  實
一、梁展榮與陳翊翔為位於新北市○○區○○街00號3樓房屋（下稱
    本案房屋）之分租雅房鄰居關係，於民國110年12月23日0時
    17分許，在本案房屋內，雙方因噪音問題發生爭執，梁展榮
    竟基於傷害之犯意，持鐵橇猛力揮擊陳翊翔，致陳翊翔受有
    頭部創傷併左側眼皮1公分撕裂傷、第六頸椎線性骨折、右
    側第8、9肋骨骨折、右側手腕1公分撕裂傷、左前額、右胸
    壁及右手腕挫傷之傷害。嗣經警據報前往現場處理，當場扣
    得上開鐵橇1支。
二、案經陳翊翔訴由新北市政府警察局海山分局報告臺灣新北地
    方檢察署檢察官偵查起訴。
    理  由
壹、程序方面：
    本件被告梁展榮所犯係死刑、無期徒刑、最輕本刑為3年以
    上有期徒刑以外之罪，其於準備程序中就被訴事實為有罪之
    陳述，經法官告知簡式審判程序之旨，並聽取公訴人及被告
    之意見後，依刑事訴訟法第273條之1第1項規定，由本院合
    議庭裁定由受命法官獨任進行簡式審判程序，且依刑事訴訟
    法第273條之2及第159條第2項規定，不適用傳聞法則有關限
    制證據能力之相關規定，合先敘明。
貳、實體方面：
一、上揭犯罪事實，業經被告梁展榮於警詢時、本院訊問程序、
    準備程序及審理時均坦承不諱，核與證人即告訴人陳翊翔於
    警詢時及偵查中、證人方宥棋於警詢時之證述相符，並有鐵
    橇1支扣案可資佐證及新北市政府警察局海山分局搜索扣押
    筆錄、扣押物品目錄表、亞東紀念醫院診斷證明書（乙種）
    、職務報告各1份、手機錄影畫面截圖照片2張、現場及告訴
    人傷勢照片共8張、手機錄影畫面檔案光碟1片附卷可稽（見
    偵查卷第29至33、37至45頁），足認被告前揭任意性自白與
    事實相符，洵堪採為認定事實之依據。本案事證明確，被告
    犯行堪以認定，應依法論科。
二、論罪科刑：
  ㈠核被告所為，係犯刑法第277條第1項之傷害罪。
　㈡爰審酌被告遇事不思理性處理，僅因噪音問題發生爭執即持
    鐵橇攻擊告訴人，致告訴人受有上開傷勢，未能尊重他人之
    身體法益，法治觀念淡薄，且迄未與告訴人達成和解賠償損
    失，惟念其犯後坦承犯行之態度，並衡酌其於108年間有因
    妨害公務、傷害等案件經法院論罪科刑及執行完畢紀錄，有
    臺灣高等法院被告前案紀錄表1份在卷可考，復兼衡其犯罪
    之動機、目的、手段、告訴人所受傷害程度，及其自陳高中
    肄業之智識程度、目前從事拆除工程工作、無須撫養家人之
    生活狀況等一切情狀，量處如主文所示之刑，並諭知如易科
    罰金之折算標準，以資懲儆。
三、沒收：
　㈠按供犯罪所用、犯罪預備之物或犯罪所生之物，屬於犯罪行
    為人者，得沒收之，刑法第38條第2項前段定有明文。
　㈡查，扣案之鐵橇1支，係被告所有，供其犯本案犯罪所用之物
    ，業經被告供承在卷，爰依刑法第38條第2項前段之規定宣
    告沒收。　
據上論斷，應依刑事訴訟法第273條之1第1項、第299條第1項前
段，刑法第277條第1項、第41條第1項前段、第38條第2項前段，
刑法施行法第1條之1第1項，判決如主文。
本案經檢察官葉育宏提起公訴，經檢察官高智美到庭執行職務。
中　　華　　民　　國　　111 　年　　10　　月　　26　　日
                  刑事第二十五庭  法  官      曾淑娟
如不服本判決，應於判決送達後20日內敘明上訴理由，向本院提
出上訴狀（應附繕本），上訴於臺灣高等法院。其未敘述上訴理
由者，應於上訴期間屆滿後20日內向本院補提理由書「切勿逕送
上級法院」。
                                  書記官      王若安 
中　　華　　民　　國　　111 　年　　10　　月　　27　　日
附錄本案論罪科刑法條全文：
中華民國刑法第277條
傷害人之身體或健康者，處5年以下有期徒刑、拘役或50萬元以
下罰金。
犯前項之罪，因而致人於死者，處無期徒刑或7年以上有期徒刑
；致重傷者，處3年以上10年以下有期徒刑。